臺灣高等法院高雄分院刑事判決
110年度金上訴字第168號
上  訴  人  臺灣高雄地方檢察署檢察官
被      告  李建億


                    另案於法務部矯正署嘉義監獄鹿草分監執行中
上列上訴人因被告詐欺等案件，不服臺灣高雄地方法院109年度
訴字第897號，中華民國110年8月31日第一審判決（起訴案號：
臺灣高雄地方檢察署108年度偵字第1638號），提起上訴，本院
判決如下：
    主  文
上訴駁回。
    理  由
一、公訴意旨略以：被告甲○○加入「張易軒」（綽號「哈士奇」
    ）、「盧昶佑」等成年人所屬詐欺集團，由被告甲○○收購附
    表二編號2 所示乙○○之帳戶，轉交予詐欺集團成員。詐欺集
    團取得上開帳戶資料後，意圖為自己不法之所有，基於三人
    以上共同詐欺取財之犯意聯絡，於附表二編號2 所示時間、
    地點，向告訴人呂采容為詐欺之犯行，致呂采容陷於錯誤而
    匯款至該編號所示之帳戶後，發覺有異始悉受騙。因認被告
    甲○○涉犯刑法第339條之4第1項第2款之加重詐欺取財罪嫌云
    云。 
二、公訴人認被告甲○○涉有此部分犯行，係以被告甲○○於  警詢
    及偵查中之供述、告訴人呂采容於警詢之指訴及相關報案資
    料為其主要論據。惟訊據被告甲○○堅詞否認有何加重詐欺犯
    行，辯稱：我收購附表二編號2 所示帳戶後，始發現該帳戶
    申設人即乙○○積欠卡債，致帳戶遭強制執行扣款，我後續遂
    未將該帳戶交予詐欺集團使用，而是將該帳戶存摺等物返還
    予乙○○，並要求乙○○將購買帳戶對價返回給我，故告訴人呂
    采容後續遭詐騙匯款至附表二編號2 所示帳戶，並非我應負
    責等語。
三、經查：
　　㈠告訴人呂采容於附表二編號2 所示時間，經詐欺集團成員
      以該編號所示之手法行騙，致告訴人呂采容陷於錯誤，而
      於該編號所示時間匯款至指定之該編號所示乙○○申設帳戶
      等情，業據告訴人呂采容於警詢陳述綦詳（見警一卷第26
      1 至265頁），復有其相關報案資料、line對話翻拍照片
      、該編號帳戶申設資料等在卷可稽（見警一卷第257 、25
      8 、267 至273 頁；偵一卷第252 、253 頁）。此部分事
      實，堪信為真正。
　　㈡被告甲○○於偵查中始終供稱：我所收購附表二編號2 所示
      帳戶因有遭強制執行扣款之情形，故最終並未提供予詐欺
      集團使用等語明確（見偵一卷第302 頁；偵三卷第135 頁
      ）。本院衡以證人即同案被告林鋐翔亦於偵查中證稱：我
      原先有向甲○○收購附表二編號2 所示帳戶，但未及使用，
      即發現該帳戶變成警示帳戶，故未提供詐欺集團使用等情
      （見警一卷第67頁），核與被告甲○○前揭所辯大致相符。
      足見被告甲○○辯稱：最終並未提供附表二編號2 所示帳戶
      予詐欺集團使用一節，並非全然無據。
　　㈢本案附表二編號2 所示告訴人呂采容，實際上係遭「施譯
      惇、林庭宇、賴翰邑與綽號『虎爺』之少年周○易、蔡宇翔
      及綽號『杰哥』之不詳姓名集團成年成員」等人所組成詐欺
      集團詐欺取財，具體過程為「詐欺集團之不詳成員，向呂
      采容施用詐術，致呂采容陷於錯誤，於民國106 年12月13
      日11時38分許，匯款新臺幣18萬元至附表二編號2 所示帳
      戶內。嗣林庭宇收受經由施譯惇交付之上開郵局提款卡後
      ，交付少年周○易，周○易轉交蔡宇翔，蔡宇翔再依林庭宇
      於微信之指示，自同年12月13日11時45分起迄同日11時52
      分許，在臺中市南區建成路、復興路之合作金庫商業銀行
      建成分行、東臺中分行，提領共14萬元，再將提領之款項
      全數交付周○易，周○易再將款項交付林庭宇，再由林庭宇
      將該款項交付施譯惇轉交予杰哥」，檢察官因此對施譯惇
      、林庭宇、賴翰邑前揭犯罪事實提起公訴，並經臺灣臺中
      地方法院107 年訴字第1895號判決、臺灣高等法院臺中分
      院109 年金上訴字第488 號判決先後予以判刑，再經最高
      法院110 年台上字第2312號判決駁回施譯惇之上訴而告確
      定。則被告甲○○本案所涉相關詐欺集團成員即張易軒（綽
      號「哈士奇」）、盧昶佑等人，與另案經判決向告訴人呂
      采容行騙之詐欺集團成員即施譯惇、林庭宇、賴翰邑、周
      ○易、蔡宇翔、綽號「杰哥」者，兩者組成截然有別，應
      可推認確實係另一詐欺集團以不詳方式取得附表二編號2
      所示帳戶後為該次詐欺犯行無訛。
　　㈣綜上，本案既無從認定被告甲○○有將附表二編號2 所示帳
      戶交予本案詐欺集團，亦無其他證據足認其將該帳戶交予
      向告訴人呂采容行騙之另案詐欺集團使用，更無證據顯示
      被告甲○○與另案詐欺集團有何犯意聯絡及其他行為分擔，
      自難認被告甲○○須就附表二編號2 所示詐欺取財犯行負責
      。
四、綜上所述，被告甲○○前開所辯，應屬可採。本件依檢察官所
    舉之證據，尚未達於通常一般之人均不致有所懷疑，而得確
    信其為真實之程度。此外，本院依卷內現存全部證據資料，
    復查無其他證據足資認定被告甲○○確有檢察官所起訴之此部
    分犯行，即屬不能證明被告甲○○此部分犯罪，揆諸前開說明
    ，自應為被告甲○○此部分無罪之諭知。
五、原審因而以不能證明被告甲○○此部分犯加重詐欺取財罪，而
    為被告甲○○無罪之諭知，核無違誤。檢察官上訴意旨，指摘
    原判決此部分判決無罪不當，為無理由，應予駁回。
六、原判決關於同案被告林鋐翔部分，未經上訴。被告甲○○有罪
    部分，經被告甲○○於本院審理中撤回上訴。上開部分，均經
    原審法院判決確定，本院自不予論述。　
據上論結，應依刑事訴訟法第368條，判決如主文。
本案經檢察官羅水郎提起公訴，檢察官李文和提起上訴，檢察官
高大方到庭執行職務。
中　　華　　民　　國　　111 　年　　1　　月　　11　　日
                  刑事第二庭    審判長法  官  孫強
                                      法  官  周賢銳
                                      法  官  范惠瑩
以上正本證明與原本無異。
檢察官如不服本判決，如認有刑事妥速審判法第9 條之理由，應
於判決送達後20日內向本院提出上訴狀，其未敘述理由者並應於
提出上訴狀後20日內向本院補提理由書（應附繕本）。
中　　華　　民　　國　　111 　年　　1 　　月　　11　　日
                                      書記官  王居珉
附錄刑事妥速審判法第9 條：
除前條情形外，第二審法院維持第一審所為無罪判決，提起上訴
之理由，以下列事項為限：
  一、判決所適用之法令牴觸憲法。
  二、判決違背司法院解釋。
  三、判決違背判例。
刑事訴訟法第377 條至第379 條、第393 條第1 款規定，於前項
案件之審理，不適用之。

附表一：(此部分經原審判決確定)
附表二：
編號 被害人 詐欺手法 匯款時間 匯款帳戶 戶名 金額 1 (此部分經原審判決確定)      2（原起訴書附表編號10） 呂采容 106 年11月13日10時許，撥打電話給呂采容佯稱：其為同學陳桂香，因急需借款云云，致呂采容陷於錯誤，依指示匯款。 106年12月13日 中華郵政0000000000000 乙○○ 18萬元